臺灣高等法院高雄分院刑事判決
110年度上訴字第1122號
上  訴  人  
即  被  告  陳雅立

                    戶籍新北市○○區○○○道○段0號0樓                       (新北○○○○○○○○)

上列上訴人因偽造文書等案件，不服臺灣橋頭地方法院110年度
訴字第154號，中華民國110年11月4日第一審判決（起訴案號：
臺灣橋頭地方檢察署109年度偵緝字第487號），就科刑部分提起
上訴，本院判決如下：
    主  文
上訴駁回。
    事實及理由
一、上訴人即被告陳雅立(下稱被告)僅對原判決科刑部分提起上
    訴，依刑事訴訟法第348條第3項之規定，效力不及於犯罪事
    實及沒收，本院就科刑所依附之犯罪事實及論罪，援用原判
    決所載(如附件)。
二、上訴意旨略以：被告深知悔悟，已賠償告訴人施雅容（下稱
    告訴人）新臺幣(下同)44,000元，另願意再賠償告訴人10萬
    元，之後每月分期清償12,000元，希望法官可以從輕量處有
    期徒刑6月以下並宣告緩刑，以勵自新云云。
三、原判決業已依刑法第57條規定，審酌被告為牟取私利，竟向
    告訴人佯稱賣方願出售上開2攤位使用權，向告訴人詐取高
    達141萬元之款項，侵害告訴人之財產利益，並為取信於告
    訴人而偽造相關文件，足生損害於告訴人、證人俞世文、案
    外人田美君及台北富邦銀行對於交易管理之正確性；犯後雖
    坦承犯行，並與告訴人之弟施柏献簽立還款協議書，約定於
    107年3月31日前返還141萬元，且陸續分期還款，有上開協
    議書及LINE對話紀錄1份在卷足憑（見原審訴字卷第25至59
    頁），然迄今僅返還44,000元，對於告訴人所受財產損害之
    填補極為有限；兼衡其無前科紀錄，有臺灣高等法院被告前
    案紀錄表1份在卷可參（見原審訴字卷第189至190頁），及
    其自陳為還債而為本案犯行之犯罪動機，與告訴人為朋友關
    係，專科畢業之智識程度，案發時以夜市擺攤為業，月收入
    約 4萬元，與前夫同居，無子女等一切情狀，量處有期徒刑
    11月。經核原判決科刑並無過重或失衡之情事，量刑核屬適
    當。且被告迄今僅返還44,000元予告訴人，尚未獲得告訴人
    諒解，業據告訴人於本院準備程序時陳述明確（見本院卷第
    60頁），案發後逃亡，態度欠佳，被告並非一時失慮偶罹刑
    典，自無獲邀緩刑寬典之餘地。
四、綜上所述，被告就原判決科刑部分上訴並請求諭知緩刑，為
    無理由，應予駁回。
據上論結，應依刑事訴訟法第373條、第368條，判決如主文。
本案經檢察官彭斐虹提起公訴，檢察官高大方到庭執行職務。
中　　華　　民　　國　　111 　年　　3 　　月　　15　　日
                  刑事第二庭    審判長法  官  孫強
                                      法  官  鄭詠仁
                                      法  官  范惠瑩
以上正本證明與原本無異。
如不服本判決應於收受本判決後20日內向本院提出上訴書狀，其
未敘述上訴理由者，並得於提起上訴後20日內向本院補提理由書
狀（均須按他造當事人之人數附繕本）「切勿逕送上級法院」。
中　　華　　民　　國　　111 　年　　3 　　月　　15　　日
                                      書記官  王居珉